【裁判字號】    99,訴,1091
【裁判日期】    990924
【裁判案由】    違反毒品危害防制條例
【裁判全文】
臺灣臺南地方法院刑事判決              99年度訴字第1091號
公  訴  人  臺灣臺南地方法院檢察署檢察官
被      告  甲○○
上列被告因違反毒品危害防制條例案件，經檢察官提起公訴（99
年度毒偵字第1348號、第1349號、第1350號），被告就被訴事實
為有罪之陳述，經本院裁定由受命法官獨任行簡式審判程序，判
決如下：
    主  文
甲○○犯如附表二所示之罪，均累犯，各處如附表二所示之宣告
刑。應執行有期徒刑貳年。
    事  實
一、甲○○有下列之前科：
┌─┬─────┬─────┬─────┬──────┬───┬────┬────┐
│編│案由      │判決字號  │判決法院  │宣告刑或定應│定執行│執行完畢│就本案有│
│號│          │          │          │執行刑      │刑    │日期    │無構成累│
│  │          │          │          │            │      │        │犯      │
├─┼─────┼─────┼─────┼──────┼───┼────┼────┤
│1 │麻醉藥品管│82訴831   │本院      │有期徒刑5年3│接續執│96年2月 │有      │
│  │理        │          │          │月          │行    │19日    │        │
├─┼─────┼─────┼─────┼──────┼───┤        │        │
│2 │麻醉藥品管│86易1064  │本院      │有期徒刑5月 │接續執│        │        │
│  │理條例    │          │          │            │行    │        │        │
├─┼─────┼─────┼─────┼──────┼───┤        │        │
│3 │麻醉藥品管│86上訴1598│臺灣高等法│有期徒刑4年 │應執行│        │        │
│  │理條例    │          │院臺南分院│            │有期徒│        │        │
├─┼─────┼─────┼─────┼──────┤刑4年3│        │        │
│4 │麻醉藥品管│86易4738  │本院      │有期徒刑7月 │月（87│        │        │
│  │理條例    │          │          │            │聲310 │        │        │
│  │          │          │          │            │）（接│        │        │
│  │          │          │          │            │續執行│        │        │
│  │          │          │          │            │）    │        │        │
└─┴─────┴─────┴─────┴──────┴───┴────┴────┘
二、甲○○前於民國92年間，因施用毒品案件，經本院以92年度
    毒聲字第1650號裁定送勒戒處所觀察、勒戒後，認有繼續施
    用毒品傾向，復經本院以92年度毒聲字第2076號裁定送戒治
    處所施以強制戒治，嗣因無繼續戒治之必要，經本院裁定停
    止戒治出監，並交付保護管束至93年11月29日期滿，由臺灣
    臺南地方法院檢察署檢察官以93年度戒毒偵字第270 號不起
    訴處分確定。詎甲○○仍不知悔改，於上開強制戒治執行完
    畢後5 年內，於如附表一所示之時間，因違反毒品危害防制
    條例案件，經臺灣臺南地方法院檢察署檢察官分別為緩起訴
    處分確定（如附表一所示）。其於上開受強制戒治執行完畢
    後5 年內，仍因有施用毒品案件，經臺灣臺南地方法院檢察
    署檢察官為緩起訴處分，即屬於「5 年內再犯」，顯見其再
    犯率甚高，原實施強制戒治，已無法收其實效。
    附表一：
    ┌──┬────────────┬───────┐
    │編號│       犯罪日期         │緩起訴處分字號│
    ├──┼────────────┼───────┤
    │ 一 │96年2月28日至96年3月27日│96毒偵1076    │
    ├──┼────────────┼───────┤
    │ 二 │97年1月29日             │97毒偵352     │
    ├──┼────────────┼───────┤
    │ 三 │97年2月13日             │97毒偵1107    │
    ├──┼────────────┼───────┤
    │ 四 │98年1月7日、98年1月9日  │98毒偵136、157│
    ├──┼────────────┼───────┤
    │ 五 │98年8月20日             │98毒偵1856    │
    └──┴────────────┴───────┘
三、甲○○仍不知悔改，於上開強制戒治執行完畢後5 年內，分
    別基於施用第一級毒品海洛因及第二級毒品甲基安非他命之
    犯意，於如附表二所示之時、地，施用第一級毒品海洛因及
    第二級毒品甲基安非他命共計5 次。嗣甲○○因履行毒品危
    害防制條例案緩起訴處分附帶應履行必要命令，分別於99年
    3月3日、5 日、18日至臺灣臺南地方法院檢察署觀護人室報
    到，經該署檢驗人員對其採尿送驗，結果分別呈現如附表二
    尿液檢驗結果所示之陽性反應，而分別知悉上情。
四、案經臺南市警察局第三分局報告臺灣臺南地方法院檢察署檢
    察官偵查起訴。
    理  由
壹、程序事項：
  (一)訊之被告甲○○對於起訴之犯罪事實均坦承不諱，並當庭表
    示認罪，而經本院裁定以簡式審判程序加以審理，則依據刑
    事訴訟法第273條之2、同法第159條第2項之規定，不適用傳
    聞法則有關限制證據能力之相關規定，合先敘明。
  (二)按觀察、勒戒或強制戒治執行完畢後，5 年內再犯毒品危害
    防制條例第10條之罪者，檢察官應依法追訴，同條例第23條
    第2 項定有明文。查被告於93年11月29日強制戒治執行完畢
    後，又先後於如附表一所示之時間，因違反毒品危害防制條
    例案件，經臺灣臺南地方法院檢察署檢察官分別為緩起訴處
    分確定（如附表一所示），有臺灣高等法院被告前案紀錄表
    及上開處分書各1份附卷可稽。再按，被告於5年內曾經再犯
    ，縱其三犯本案施用毒品之時間，在初犯受強制戒治執行完
    畢釋放5 年以後，仍與「五年後再犯」之情形有別，且因已
    於「五年內再犯」，顯見其再犯率甚高，原實施觀察、勒戒
    或強制戒治，已無法收其實效，即應由檢察官逕行依法追訴
    （最高法院95年度台非字第104 號判決可資參照）。是被告
    前受強制戒治執行完畢之日距為本件犯行時雖相隔5 年以上
    ，然揆諸前揭說明，被告於上開受強制戒治執行完畢後5 年
    內，仍因有施用毒品案件，經臺灣臺南地方法院檢察署檢察
    官為緩起訴處分，即屬於「5 年內再犯」，顯見被告之再犯
    率甚高，原實施強制戒治，已無法收其實效，而無5 年戒斷
    期之存在，本件施用毒品犯行自無再經觀察勒戒、強制戒治
    之必要，應由檢察官逕行起訴。是以，被告於觀察、勒戒執
    行完畢後5 年內再犯毒品危害防制條例之罪，即應依法追訴
    、審理。
貳、實體事項：
  (一)訊據被告甲○○對於如附表二所示之施用毒品犯行均坦承不
    諱。
  (二)按安非他命經口服投與後約70% 於24小時內自尿中排出，約
    90% 於96小時內自尿中排出，目前國內尿液中甲基安非他命
    之檢驗僅鑑定其是否呈陽性反應尚未定其含量，且甲基安非
    他命成分之檢出與其投與方式、投與量、個人體質、採尿時
    間與檢測儀器之精密度等諸多因素有關，僅憑尿液中呈安非
    他命陽性反應，並無法確實推算吸食時間距採集時間之長短
    ，惟依上述資料推斷，最長可能不會超過4 日，業經行政院
    衛生署藥物食品檢驗局81年2 月8日 (81)藥檢壹字第001156
    號函述明綦詳。再按，海洛因經注射入人體後，約百分之80
    於24小時內自尿中排出，一般而言，尿液中能否驗出嗎啡陽
    性反應與其投與量、投與途徑、採尿時間、個人體質及檢驗
    方法之靈敏度有關，國外曾有文獻報導注射六毫克之海洛因
    鹽酸鹽，其代謝物嗎啡之平均可檢出時限約為26小時，業經
    行政院衛生署藥物食品檢驗局分別於81年9月8日以（81）藥
    檢壹字第8114885號函述明此旨綦詳。
  (三)經查，被告所犯如附表二所示之犯行，分別經臺灣臺南地方
    法院檢察署檢驗人員對其採尿送驗，檢驗結果分別呈現如附
    表二尿液檢驗結果所示之陽性反應，並各有如附表二證據方
    法欄所示之證據方法在卷可資佐證，核與被告自白相符，是
    被告之自白確實出於真實，可採為認定事實之基礎。揆諸前
    開說明，足認被告確有分別於如附表二所示之時、地，施用
    第一級毒品海洛因三次及第二級毒品甲基安非他命二次之事
    實，要可認定。
  (四)綜上所述，被告所犯如附表二所示之施用毒品之犯行事證明
    確，均應依法論科。
參、論罪科刑：
  (一)核被告所為，分別係犯毒品危害防制條例第10條第1 項之施
    用第一級毒品罪3次、同條例第10條第2項之施用第二級毒品
    罪2 次。又被告分別持有第一級毒品海洛因及第二級毒品甲
    基安非他命並進而施用，其持有之低度行為應為施用之高度
    行為所吸收，不另論罪。又被告所犯施用第一級毒品罪3 次
    、施用第二級毒品罪2次，5次行為間犯意個別，行為互殊，
    應分論併罰。
  (二)被告曾犯有如犯罪事實欄一所示之前科紀錄，此有臺灣高等
    法院被告前案紀錄表1 份在卷可按，其於有期徒刑執行完畢
    後5 年內，故意分別再犯本件有期徒刑以上之罪，均為累犯
    ，各應依刑法第47條第1項之規定，加重其刑。
  (三)茲審酌被告經過觀察、勒戒及強制戒治後，仍不知戒除毒品
    惡習，抗拒毒品之意志力薄弱，惟念及被告施用毒品之犯行
    ，在本質上仍屬自我戕害身心健康之行為，以及被告犯後尚
    知坦承犯行，態度良好等一切情狀，爰分別量處如主文所示
    之宣告刑，並定其應執行之刑，以示懲儆。
據上論斷，應依刑事訴訟法第273條之1第1項、第299條第1 項前
段，毒品危害防制條例第10條第1項、第2項，刑法第11條前段、
、第47條第1項、第51條第5款，判決如主文。
本案經檢察官黃淑妤到庭執行職務。
中    華    民    國    99    年    9     月    24    日
                  刑事第八庭    法  官  黃瑪玲
以上正本證明與原本無異。
如不服本判決，應於本判決送達後10日內，向本院提出上訴書狀
，並應敘述具體理由。如未敘述上訴理由者，應於上訴期間屆滿
後20日內向本院補提理由書狀（均須按他造當事人之人數附繕本
）「切勿逕送上級法院」。
                                書記官  張宜柔
中    華    民    國    99    年    9     月    27    日
附錄法條
毒品危害防制條例第10條
施用第一級毒品者，處 6 月以上 5 年以下有期徒刑。
施用第二級毒品者，處 3 年以下有期徒刑。
附表二：
┌──┬─────┬────┬─────┬─────────┬─────┬─────┐
│編號│施用時間  │施用地點│施用之毒品│證據方法          │所犯法條及│宣告刑    │
│    │          │        │種類及施用│                  │罪名      │          │
│    │          │        │方式      │                  │          │          │
├──┼─────┼────┼─────┼─────────┼─────┼─────┤
│一  │99年3月2日│臺南市成│以注射針筒│1.被告之自白；    │毒品危害防│有期徒刑柒│
│    │下午3時許 │功路238 │注射之方式│2.臺灣臺南地方法院│制條例第10│月        │
│    │          │巷60號住│，施用第一│  檢察署99年3月3日│條第1項之 │          │
│    │          │處      │級毒品海洛│  執行保護管束情況│施用第一級│          │
│    │          │        │因1次     │  約談報告表1份； │毒品罪    │          │
│    │          │        │          │3.臺灣臺南地方法院│          │          │
│    │          │        │          │  檢察署受保護管束│          │          │
│    │          │        │          │  人（被告）尿液檢│          │          │
│    │          │        │          │  體監管紀錄表1份 │          │          │
│    │          │        │          │  （99年3月3日採尿│          │          │
│    │          │        │          │  ）。            │          │          │
│    │          │        │          │4.臺灣檢驗科技股份│          │          │
│    │          │        │          │  有限公司濫用藥物│          │          │
│    │          │        │          │  尿液檢驗報告（以│          │          │
│    │          │        │          │  酵素免疫分析法及│          │          │
│    │          │        │          │  氣相層析質譜儀分│          │          │
│    │          │        │          │  析法檢驗，結果呈│          │          │
│    │          │        │          │  嗎啡陽性、可待因│          │          │
│    │          │        │          │  陽性反應）      │          │          │
├──┼─────┼────┼─────┼─────────┼─────┼─────┤
│二  │(一)      │同上    │以注射針筒│1.被告之自白；    │毒品危害防│有期徒刑柒│
│    │99年3月4日│        │注射之方式│2.臺灣臺南地方法院│制條例第10│月        │
│    │上午9時許 │        │，施用第一│  檢察署99年3月5日│條第1項之 │          │
│    │          │        │級毒品海洛│  執行保護管束情況│施用第一級│          │
│    │          │        │因1次     │  約談報告表1份； │毒品罪    │          │
│    ├─────┼────┼─────┤3.臺灣臺南地方法院├─────┼─────┤
│    │(二)      │同上    │以燒烤鋁箔│  檢察署受保護管束│毒品危害防│有期徒刑肆│
│    │99年3月4日│        │紙吸食煙霧│  人（被告）尿液檢│制條例第10│月        │
│    │上午9時許 │        │之方式，施│  體監管紀錄表1份 │條第2項之 │          │
│    │          │        │用第二級毒│  （99年3月5日採尿│施用第二級│          │
│    │          │        │品甲基安非│  ）。            │毒品罪    │          │
│    │          │        │他命1次   │4.臺灣檢驗科技股份│          │          │
│    │          │        │          │  有限公司濫用藥物│          │          │
│    │          │        │          │  尿液檢驗報告1份 │          │          │
│    │          │        │          │  （以酵素免疫分析│          │          │
│    │          │        │          │  法及氣相層析質譜│          │          │
│    │          │        │          │  儀分析法檢驗，結│          │          │
│    │          │        │          │  果呈甲基安非他命│          │          │
│    │          │        │          │  陽性、嗎啡陽性、│          │          │
│    │          │        │          │  可待因陽性反應）│          │          │
├──┼─────┼────┼─────┼─────────┼─────┼─────┤
│三  │(一)      │同上    │以注射針筒│1.被告之自白；    │毒品危害防│有期徒刑柒│
│    │99年3月17 │        │注射之方式│2.臺灣臺南地方法院│制條例第10│月        │
│    │日晚上8時 │        │，施用第一│  檢察署99年3月18 │條第1項之 │          │
│    │許        │        │級毒品海洛│  日執行保護管束情│施用第一級│          │
│    │          │        │因1次     │  況約談報告表1份 │毒品罪    │          │
│    ├─────┼────┼─────┤  ；              ├─────┼─────┤
│    │(二)      │同上    │以燒烤鋁箔│3.臺灣臺南地方法院│毒品危害防│有期徒刑肆│
│    │99年3月17 │        │紙吸食煙霧│  檢察署受保護管束│制條例第10│月        │
│    │日晚上8時 │        │之方式，施│  人（被告）尿液檢│條第2項之 │          │
│    │許        │        │用第二級毒│  體監管紀錄表1份 │施用第二級│          │
│    │          │        │品甲基安非│  （99年3月18日採 │毒品罪    │          │
│    │          │        │他命1次   │  尿）。          │          │          │
│    │          │        │          │4.臺灣檢驗科技股份│          │          │
│    │          │        │          │  有限公司濫用藥物│          │          │
│    │          │        │          │  尿液檢驗報告1份 │          │          │
│    │          │        │          │  （以酵素免疫分析│          │          │
│    │          │        │          │  法及氣相層析質譜│          │          │
│    │          │        │          │  儀分析法檢驗，結│          │          │
│    │          │        │          │  果呈甲基安非他命│          │          │
│    │          │        │          │  陽性、嗎啡陽性、│          │          │
│    │          │        │          │  可待因陽性反應）│          │          │
└──┴─────┴────┴─────┴─────────┴─────┴─────┘

司法院資訊處製作；財團法人民間司法改革基金會備份。
